【裁判字號】    90,易,1449
【裁判日期】    901231
【裁判案由】    詐欺
【裁判全文】
臺灣屏東地方法院刑事判決                          九十年度易字第一四四九號
    公  訴  人  臺灣屏東地方法院檢察署檢察官
    被      告  乙○○
右列被告因詐欺案件，經檢察官提起公訴（九十年度偵字第二三九七號），本院判決
如左：
     主  文
乙○○無罪。
    理  由
一、公訴意旨略以：被告乙○○基於意圖為自己不法所有之概括犯意，自民國八十九
    年五月九日起至同年五月十三日止，連續擅自使用吳明煌（未起訴，通緝中）以
    不詳方法取得冒用甲○○○名義向中華電信股份有限公司（以下稱中華電信）申
    請之0000000000號行動電話門號撥打電話，使中華電信陷於錯誤未即
    發現，因而免於繳納電話費之財產上不法利益，嗣為甲○○○發覺報警查獲，因
    認被告涉有刑法第三百三十九條第二項之罪嫌。
二、按犯罪事實應依證據認定之，無證據不得推定其犯罪事實，刑事訴訟法第一百五
    十四條定有明文。再者，認定不利於被告之事實，須依積極證據，茍積極證據不
    足為被告不利事實之認定時，即應為有利於被告之認定，更不必有何有利之證據
    ；又，認定犯罪事實所憑之證據，雖不以直接證據為限，間接證據亦包括在內；
    然而無論為直接證據或間接證據，其為訴訟上之證明，須於通常一般人均不致有
    所懷疑，而得以確信其為真實之程度者，始得據為有罪之認定，此有最高法院三
    十年上字第八一六號、七十六年臺上字第四九八六號刑事判例可資參照。
三、本件公訴人認被告涉有詐欺之犯行，無非以被告曾以前揭行動電話撥打給朋友王
    美芳，而被告與吳明煌為男女朋友關係，關係密切，該行動電話從何而來不得委
    為不知，且被告竟能長期使用該行動電話等情為據。惟訊之被告則堅詞否認有公
    訴人所指之犯行，辯稱：前揭行動電話非其所有，係向朋友吳明煌借的，我不知
    道該行動電話是冒名申請的等語。
四、經查，被告乙○○以前揭行動電話撥打王美芳持有0000000000號行動
    電話僅四次，且通話時間不長；分係九十年五月九日八時四十六分五十六秒（通
    話時間計廿六秒）、同日九時十三分四十四秒（通話時間計六秒）、同日十時五
    十三分三十八秒（通話時間計十九秒）及同年月十一日十九時九分五十七秒（通
    話時間計廿一秒），此有前揭行動電話通話明細清單可參。況證人王美芳於警訊
    時稱：我有時打0000000000號行動電話給被告時，就是吳明煌接的等
    語。另證人馬正聖也於警訊時證稱：吳明煌於八十九年五月間，曾多次以000
    0000000號行動電話撥打電話給我，要向我借錢等語。綜上所述，前揭行
    動電話之持有人應係吳明煌，是被告辯稱前揭行動電話係向吳明煌所借等語應堪
    採信。自難逕以被告與吳明煌係男女朋友之關係，遽認被告應知該行動電話何來
    ，且依一般常理而論朋友間借用行動電話，亦所在多有。
五、是公訴人認定被告犯嫌所憑之證據，即未達通常一般人均不致有所懷疑，而得以
    確信其為真實之程度，此外復查無其他積極證據足認被告有何違反詐欺犯行，揆
    諸前揭法條及判例，自應為被告無罪之諭知。
據上論斷，應依刑事訴訟法第三百零一條第一項，判決如主文。
中      華      民      國      九十      年    十二    月    三十一    日
                                          法  官  羅森德
右正本證明與原本無異。
對於本判決如有不服應於收受送達後十日內向本院提出上訴書狀上訴於台灣高等法院
高雄分院並按他造當事人之人數附具繕本。
                                          書記官  謝天祥
中      華      民      國      九十      年    十二    月    三十一    日


司法院資訊處製作；財團法人民間司法改革基金會備份。
